pt-PT: tinta de caneta de relevo cor: Preto; Transparente; Cobre; Dourado; Prata; Tingido transparente; Branco; Outro
da: Prægningspennens farve: Sort; Gennemsigtig; Kobber; Guld; Sølv; Gennemsigtig tonet; Hvid; Andet
ja: エンボス加工ペンのインクの色: 黒; 透明; 銅色; 金色; 銀色; 色付き透明; 白; その他
th: สีหมึกปากกาปั๊มลายนูน: สีดำ; โปร่งใส; สีทองแดง; สีทอง; สีเงิน; สีโปร่งแสง; สีขาว; อื่นๆ
nl: Reliëfpen inktkleur: Zwart; Transparant; Koper; Goud; Zilver; Transparant getint; Wit; Overige
fr: Couleur de l’encre du stylo d’embossage: Noir; Transparent; Cuivre; Or; Argent; Transparent teinté; Blanc; Autre
ru: Цвет чернил тиснильной ручки: Черный; Прозрачный; Медный; Золотой; Серебряный; Прозрачный тонированный; Белый; Другое
it: Colore dell'inchiostro della penna per goffratura: Nero; Trasparente; Rame; Oro; Argento; Trasparente colorato; Bianco; Altro
tr: Kabartma kalem mürekkebi rengi: Siyah; Transparan; Bakır; Altın; Gümüş; Transparan renkli; Beyaz; Diğer
nb: Pregepennblekk farget: Svart; Gjennomsiktig; Kobber; Gull; Sølv; Farget gjennomsiktig; Hvit; Annet
ro-RO: Culoarea cernelii stiloului pentru gofrare: Negru; Transparent; Cupru; Auriu; Argintiu; Transparent nuanțat; Alb; Altele
zh-CN: 压印笔墨水颜色: 黑色; 透明; 铜色; 金色; 银色; 透明着色; 白色; 其他
pt-BR: Cor da tinta da caneta para escrita/gravação em relevo: Preto; Transparente; Cobre; Dourado; Prata; Transparente tingido; Branco; Outro
pl: Kolor tuszu pisaka do embossingu: Czarny; Przezroczysty; Miedziany; Złoty; Srebrny; Przezroczysty barwiony; Biały; Inny
de: Farbe der Prägestifttinte: Schwarz; Transparent; Kupfer; Gold; Silber; Transparent getönt; Weiß; Sonstige
hr-HR: Utiskivanje olovke s tintom, boja: Crna; Prozirna; Bakrena; Zlatna; Srebrna; Prozirno tonirana; Bijela; Ostalo
sk-SK: Farba atramentu reliéfneho pera: Čierna; Priesvitná; Medená; Zlatá; Strieborná; Priehľadná tónovaná; Biela; Iné
vi: Màu mực bút dập nổi: Màu đen; Trong suốt; Màu đồng; Màu vàng; Màu bạc; Trong suốt có màu; Màu trắng; Khác
lt-LT: Reljefinio rašiklio rašalo spalva: Juoda; Skaidri; Varinė; Auksinė; Sidabrinė; Skaidri tamsinta; Balta; Kita
en: Embossing pen ink color: Black; Clear; Copper; Gold; Silver; Transparent tinted; White; Other
ko: 엠보싱 펜 잉크 색상: 검정색; 투명색; 구리색; 금색; 은색; 반투명 색상; 흰색; 기타
sl-SI: Barva črnila peresa za embosiranje: Črna; Prozorna; Bakrena; Zlata; Srebrna; Prosojno tonirana; Bela; Drugo
zh-TW: 壓花筆墨水顏色: 黑色; 透明; 紅銅色; 金色; 銀色; 透明染色; 白色; 其他
cs: Barva inkoustu pro embosovací pero: Černá; Průhledné; Měděná; Zlatá; Stříbrná; Průhledné tónované; Bílá; Jiné
fi: Kohokuviointikynän musteen väri: Musta; Läpinäkyvä; Kupari; Kullanvärinen; Hopea; Läpinäkyvä (sävytetty); Valkoinen; Muu
es: Color de la tinta del bolígrafo para gofrado: Negro; Transparente; Cobre; Oro; Plata; Transparente teñido; Blanco; Otro
el: Χρώμα μελανιού στυλό ανάγλυφης γραφής: Black; Διάφανο; Χάλκινο; Χρυσό; Ασημί; Διαφανές με απόχρωση; Λευκό; Άλλο
hu: Dombornyomó toll tinta szín: Fekete; Átlátszó; Réz; Arany; Ezüst; Átlátszó színezett; Fehér; Egyéb
sv: Bläckfärg för präglingspenna: Svart; Genomskinlig; Koppar; Guld; Silver; Transparent tonad; Vit; Övrigt
bg-BG: Цвят на мастилото за релефен маркер: Черно; Прозрачно; Мед; Злато; Сребро; Тонирано прозрачно; Бяло; Други